---
title: "Algoritma Fuzzy C-means"
author: "Putri Setyaningsih-Institut Teknologi Statistika dan Bisnis Muhammadiyah"
date: "`r Sys.Date()`"
output: 
  html_document:
    theme: flatly
    higlight: zenburn
    toc: true
    toc_float:
      collapsed: true
    df_print: paged
bibliography: references.bib
---

```{=html}
<style>
body{
text-align: justify}
</style>
```
```{r setup, include=FALSE}
knitr::opts_chunk$set(echo = TRUE)
```

# Pengertian Algoritma Fuzzy C-means

Fuzzy c-means merupakan  mpngelompokan suatu data yan menggunakan salah satu jenis soft clustering.Fuzzy C-Means adalah  salah satu metode fuzzy clustering untuk mengelompokkan dataset menjadi K cluster.

Jumlah cluster (K) harus lebih besar dari 1. Fuzzy C-Means adalah pengembangan dari metode k-means dengan beberapa modifikasi.

# Tahapan Algoritma Fuzzy C-means

berikut adalah tahapan algotitma fuzzy C-Means

1.Menentukan banyak cluster (k) yang akan dibuat.

2.Menentukan nilai proporsi setiap data poin secara random untuk masuk dalam suatu cluster.

3.Menghitung nilai centroid. Dalam menghitung nilai centroid, menggunakan formula berikut :
\[C_j = \frac{\sum u_{ij}^mx}{\sum u_{ij}^m}\]

4.Menghtung ulang nilai proporsi setiap data poin untuk masuk pada setiap cluster. menggunakan formula berikut :
\[u_{ij}^m = \frac{1}{\sum (\frac{|x_i - c_j|}{|x_i - c_k|})^\frac{2}{m-1}}\]

# Eksperimen Algoritma Fuzzy C-means

## Library
```{r}
library (ppclust)
```

```{r}
library (factoextra)
```

```{r}
library (dplyr)
```

```{r}
library (cluster)
```

```{r}
library(fclust)
```

### Import Data

```{r warning=FALSE}
library(readxl)
data <- read_excel("D:/dataset/Data Penguin.xlsx")
```

```{r warning= FALSE}
data
```

```{r}
data_penguin = data[-1]
```

```{r}
data_penguin
```

```{r}
library (psych)
```

#### Tahap Fuzzy C-Means

```{r}
library(ppclust)
res.fcm <-fcm (data_penguin, centers = 5)
```

##### Fuzzy Membership Matrix

```{r}
as.data.frame(res.fcm$u)[1:10,]
```

# Initial and final cluster prototypes matrices
```{r}
res.fcm$v0
```

```{r}
res.fcm$v
```

```{r}
summary(res.fcm)
```


# Run FCM with Multiple Starts

```{r}
res.fcm <- fcm(data_penguin, centers=4, nstart=10)

res.fcm$func.val
```

```{r}
res.fcm$iter
```

```{r}
res.fcm$best.start
```

```{r}
summary(res.fcm)
```

# Pairwise Scatter Plots

```{r}
plotcluster(res.fcm, cp=5, trans=TRUE)
```

#gap index
```{r}
library(clusterSim)
```

#Davies-Bouldin’s index

```{r}
cl2 <- pam(data_penguin[,1:4], 5)
print(index.DB(data_penguin[,1:4], cl2$clustering, centrotypes="centroids"))
```

# Referensi

https://rpubs.com/nadirabelinda/FuzzyC-Means

https://rpubs.com/inayatus/fuzzy-c-means

https://rpubs.com/rahulSaha/Fuzzy-CMeansClustering