---
title: "Algoritma Fuzzy C-means"
author: "Putri Setyaningsih-Institut Teknologi Statistika dan Bisnis Muhammadiyah"
date: "`r Sys.Date()`"
output: 
  html_document:
    theme: flatly
    higlight: zenburn
    toc: true
    toc_float:
      collapsed: true
    df_print: paged
bibliography: references.bib
---

```{=html}
<style>
body{
text-align: justify}
</style>
```
```{r setup, include=FALSE}
knitr::opts_chunk$set(echo = TRUE)
```

# Definition of Algoritma Fuzzy C-means

Fuzzy c-means merupakan  pengelompokan suatu data yang menggunakan salah satu jenis soft clustering.Fuzzy C-Means adalah  salah satu metode fuzzy clustering untuk mengelompokkan dataset menjadi K cluster.

Jumlah cluster (K) harus lebih besar dari 1. Fuzzy C-Means adalah pengembangan dari metode k-means dengan beberapa modifikasi.

# Stages of Fuzzy C means

berikut ini adalah tahapan algotitma fuzzy C-Means

1.Menentukan banyak cluster (k) yang akan dibuat.

2.Menentukan nilai proporsi setiap data poin secara random untuk masuk dalam suatu cluster.

3.Menghitung nilai centroid. Dalam menghitung nilai centroid, menggunakan formula berikut :
\[C_j = \frac{\sum u_{ij}^mx}{\sum u_{ij}^m}\]

4.Menghtung ulang nilai proporsi setiap data poin untuk masuk pada setiap cluster. menggunakan formula berikut :
\[u_{ij}^m = \frac{1}{\sum (\frac{|x_i - c_j|}{|x_i - c_k|})^\frac{2}{m-1}}\]

# Eksperimen Algoritma Fuzzy C-means

## Library
```{r}
library (ppclust)
```

```{r}
library (factoextra)
```

```{r}
library (dplyr)
```

```{r}
library (cluster)
```

```{r}
library(fclust)
```

### Import Data

Sebelum melakukan clustering,Import terlebih dahulu data yang kita butuhkan. Pada kali ini kita menggunakan dataset Penguin.

```{r warning=FALSE}
library(readxl)
data <- read_excel("D:/dataset/Data Penguin.xlsx")
```

```{r warning= FALSE}
data
```

```{r}
data_penguin = data[-1]
```

```{r}
data_penguin
```

```{r}
library (psych)
```

#### Fuzzy C-Means

```{r}
library(ppclust)
res.fcm <-fcm (data_penguin, centers = 5)
```

##### Fuzzy Membership Matrix

```{r}
as.data.frame(res.fcm$u)[1:10,]
```

# Initial and final cluster prototypes matrices
```{r}
res.fcm$v0
```

```{r}
res.fcm$v
```

```{r}
summary(res.fcm)
```


# Run FCM with Multiple Starts

```{r}
res.fcm <- fcm(data_penguin, centers=4, nstart=10)

res.fcm$func.val
```

```{r}
res.fcm$iter
```

```{r}
res.fcm$best.start
```

```{r}
summary(res.fcm)
```

# Pairwise Scatter Plots

```{r}
plotcluster(res.fcm, cp=3, trans=TRUE)
```

# gap index
```{r}
library(clusterSim)
```

# Davies-Bouldin’s index

```{r}
cl2 <- pam(data_penguin[,1:4], 5)
print(index.DB(data_penguin[,1:4], cl2$clustering, centrotypes="centroids"))
```

# Referensi

https://rpubs.com/rahulSaha/Fuzzy-CMeansClustering

https://rpubs.com/nadirabelinda/FuzzyC-Means

https://rpubs.com/inayatus/fuzzy-c-means

https://github.com/putrisetya