---
title: "Algoritma Fuzzy C-means"
author: "Putri Setyaningsih-Institut Teknologi Statistika dan Bisnis Muhammadiyah"
date: "`r Sys.Date()`"
output: 
  html_document:
    theme: flatly
    higlight: zenburn
    toc: true
    toc_float:
      collapsed: true
    df_print: paged
bibliography: references.bib
---

```{=html}
<style>
body{
text-align: justify}
</style>
```
```{r setup, include=FALSE}
knitr::opts_chunk$set(echo = TRUE)
```

# Algoritma Fuzzy C-means

Fuzzy c-means merupakan salah satu jenis soft clustering dimana dalam mengelompokan suatu data, setiap data bisa dimiliki lebih dari satu cluster.Fuzzy C-Means merupakan salah satu metode fuzzy clustering untuk mengelompokkan dataset menjadi K cluster. Jumlah cluster (K) harus lebih besar dari 1. FCM ini adalah pengembangan dari metode k-means, atau dengan kata lain FCM merupakan versi fuzzy dari k-means dengan beberapa modifikasi.

# Tahapan Algoritma Fuzzy C-means

1.Menentukan banyak cluster (k) yang akan dibuat.

2.Menentukan nilai proporsi untuk setiap data poin secara random untuk masuk dalam suatu cluster.

3.Menghitung nilai centroid. Dalam menghitung nilai centroid, kita menggunakan formula berikut :
\[C_j = \frac{\sum u_{ij}^mx}{\sum u_{ij}^m}\]

4.Menghtung kembali nilai proporsi untuk setiap data poin untuk masuk pada setiap cluster. fprmula yang digunakan yaitu sebagai berikut :
\[u_{ij}^m = \frac{1}{\sum (\frac{|x_i - c_j|}{|x_i - c_k|})^\frac{2}{m-1}}\]

# Eksperimen Algoritma Fuzzy C-means

## library
```{r eval=FALSE}
library (ppclust)

## Loading library package: ppclust

## Warning: package 'ppclust' was built under R version 3.5.1

library (factoextra)

## Welcome! Related Books: `Practical Guide To Cluster Analysis in R` at https://goo.gl/13EFCZ

library (dplyr)

## The following objects are masked from 'package:stats':
##
##     filter, lag

## The following objects are masked from 'package:base':
##
##     intersect, setdiff, setequal, union

library (cluster)
library(fclust)

```{r eval=FALSE}
```

# Import Data
```{r}
data("iris")

```


```


# Referensi